# 诉讼后的相关处理

提问人：shiyunhao2 时间：2019-12-27 08:05:12
陈版主，目前碰到这种情况：公司 13 年与客户签订合同，我方提供设备及人员在客户处进行挖煤，客户给我方每吨煤 80 元的设备租赁（挖煤定制设备）、人员劳务的综合费用。合同签订期限 5 年。设备价值 3000 万。但是5 年内客户给结算的金额较少。 18 年提起诉讼；截止诉讼日欠付款项 600万 +200万保证金。（虽然欠付 600 万款项但是账面应收 100 多万，当时根据谨慎原则，未确认太多的收入）；截止到 19 年 11 月法院对该事项进行了调解，下达了民事调解书，设备归对方所有，对方每月付给我公司 190万，共 24 期 4560 万元款项。目前账面应收 100 多万，其他应收款-保证金 200 万，未有其余对该客户的往来，当时设备净值还有 1200 万。那这种情况该如果进行账务处理？初步打算是将设备 1200 万一次转损益，然后每期收到款先冲减往来，往来冲减完以后再确认收入，即成本一次确认，收入收到确认（因为虽然调解，但是否收回还是有一定不确定性）。

回答人：chenyiwei
基于谨慎原则，可以接受这样处理。但还是建议首先谨慎检视以往对该项“设备租赁+ 服务”的交易的会计处理是否恰当，例如，对其中的设备使用费部分，是应归类为经营租赁还是融资租赁。